# 请教陈版：企业会计准则 30 号-财务报表列报的问题

提问人：5566 时间：2017-07-14 18:03:32
陈版： 30 号准则第十一条“一组类似交易形成的利得和损失应当以净额列示”如何理解？比如我因支付货款而存一笔信用证保证金进银行，有利息收入 10 元，然后因为延迟支付这笔货款，需支付利息 8 元给供应商，这算一组类似交易形成的利得和损失吗？我可以按净额 2 元入账吗？谢谢！

回答人：chenyiwei
你说的情况不属于“一组类似交易形成的利得和损失”。利得和损失是指营业外收支、投资处置收益等按净额列示的项目。